臺灣臺北地方法院民事判決
111年度訴字第4280號
原      告  台北富邦商業銀行股份有限公司


法定代理人  程耀輝  
訴訟代理人  謝籈楟  

被      告  新北區農產股份有限公司

兼  法  定
代  理  人  林聰明  

上列當事人間請求清償借款事件，本院於民國111年10月25日言
詞辯論終結，判決如下：
    主  文
被告應連帶給付原告新臺幣肆佰玖拾陸萬柒仟玖佰伍拾陸元，及
如附表所示之利息、違約金。
訴訟費用由被告連帶負擔。
本判決第一項得假執行；但被告如以新臺幣肆佰玖拾陸萬柒仟玖
佰伍拾陸元為原告預供擔保，得免為假執行。
    事實及理由
壹、程序方面：
    按當事人得以合意定第一審管轄法院，民事訴訟法第24條第
    1項前段定有明文。查本件兩造已於授信總約定書第15條第K
    款、保證書第21條約定，同意以本院為第一審管轄法院（見
    本院卷第28、74頁），是本院就本件訴訟有管轄權，合先敘
    明。
貳、實體方面：
一、原告主張：被告新北區農產股份有限公司（下稱新北農產公
    司）於民國108年8月13日與原告簽訂授信總約定書、授信核
    定通知書，另又分別於108年9月11日、108年9月17日、108
    年9月18日簽署授信核定通知書，並於108年9月12日、108年
    9月18日及108年9月20日簽署動用申請書，向原告借款3筆，
    金額分別為新臺幣（下同）380萬元、780萬元及219萬元，
    約定借款期限分別至111年9月14日、111年9月18日及111年9
    月18日止，利息按借款日前1營業日英商路透股份有限公司6
    個月期TAIBOR利率+1.75085％，除以0.946，定期6個月機動
    計算，並自借款日起，以1個月為1期，按期償付本息。嗣被
    告新北農產公司因疫情影響，向原告申請條件變更，並分別
    於110年7月20日及111年1月6日簽署授信核定通知書，及110
    年7月22日、111年1月12日簽署動用申請書-增補，申請寬限
    期6個月僅繳息不還本，自第7個月起本金均攤。並約定債務
    若未能如期給付，應就未付金額按適用利率自遲延之日起至
    實際支付之日止按日計算遲延利息。違約金自逾期在6個月
    以內者，按約定利率10％，逾期超過6個月者，按約定利率20
    ％計付違約金。且被告林聰明於108年8月13日與原告簽訂保
    證書，約定被告林聰明願於1800萬元最高保證額度之範圍內
    ，就上開借款債務與被告新北農產公司負連帶清償責任。惟
    被告新北農產公司於110年5月7日因存款不足經票據交換所
    通報拒絕往來，並自111年2月12日起即未依約繳付前揭借款
    利息，經原告於111年7月13日向被告寄發催告書向其催討未
    果。依約上開借款已喪失期限利益，視為全部到期，尚欠49
    6萬7956元及如附表所示之利息、違約金未清償，被告林聰
    明為連帶保證人，依法應負連帶清償責任。為此，爰依消費
    借貸契約及連帶保證之法律關係提起本件訴訟。並聲明：㈠
    如主文第1項所示；㈡請准提供中央政府建設公債105年度甲
    類第11期債票為擔保請准宣告假執行。
二、被告均以：被告新北農產公司非惡意不還錢，向原告之借款
    亦陸續還至僅欠400餘萬元，係因110年疫情影響公司始無法
    再經營，伊等自同年10月起即有向原告告稱會設法先還利息
    ，惟因連租金亦無法支付，相關租賃公司將運輸工作收回，
    公司營業廠房房東亦不再續租，連員工之薪水也是被告林聰
    明用自己的錢墊付，但實在救不了公司，現在連吃飯的錢都
    沒有，如果公司可以撐下去怎麼可能不營運以還原告錢。但
    對原告之消費借貸、連帶保證主張、請求款項數額及渠等並
    未清償等內容，均為認諾。
三、按消費借貸之借用人應於約定期限內，返還與借用物種類、
    品質、數量相同之物，民法第478條前段定有明文；又所謂
    連帶保證，係指保證人與主債務人就債務之履行，對於債權
    人各負全部之給付責任者而言，是連帶保證債務之債權人得
    同時或先後向保證人為全部給付之請求（最高法院45年台上
    字第1426號、77年台上字第1772號裁判意旨參照）。次按當
    事人於言詞辯論時為訴訟標的之認諾者，應本於其認諾為該
    當事人敗訴之判決，民事訴訟法第384條定有明文。被告既
    於言詞辯論時為訴訟標的之認諾，法院即應不調查原告所主
    張為訴訟標的之法律關係是否果屬存在，而以認諾為被告敗
    訴之判決基礎（最高法院45年台上字第31號裁判意旨參照）
　　。經查，原告主張之上列事實，業據其提出與其所述相符之
    授信總約定書、授信核定通知書、授信核定通知書（條件變
    更）、動用申請書（融資類）、動用申請書－增補（融資類
    ）、保證書、第一類票據信用資料查覆單、放款帳戶基本資
    料查詢、催告書、放款交易日誌查詢、利率查詢等資料為證
    （見本院卷第19-100頁），並經被告於111年10月25日言詞
    辯論期日對原告之主張及請求內容均為訴訟標的之認諾，
　　有該日言詞辯論筆錄在卷可稽（見本院卷第124頁），揆諸
    上開說明，自應本於其認諾為被告敗訴之判決。從而，原告
    依消費借貸及連帶保證之法律關係，請求被告連帶給付如主
    文第1項所示之本金、利息及違約金，為有理由，應予准許
    。
四、本件係本於被告認諾所為之判決，爰依民事訴訟法第389條
    第1項第1款之規定，依職權宣告假執行，此部分原告雖陳明
    願供擔保聲請假執行，然僅促使法院職權發動，本院不受其
    拘束，無再命原告提供擔保之必要，亦不另為准駁之諭知；
    並依民事訴訟法第392條第2項規定，依職權宣告被告得預供
    擔保而免為假執行。
五、據上論結，本件原告之訴為有理由，依民事訴訟法第389條
    第1項第1款、第392條第2項、第85條第2項，判決如主文。
中　　華　　民　　國　　111 　年　　11　　月　　1 　　日
                  民事第三庭    法　官　  楊承翰
以上正本係照原本作成。
如對本判決上訴，須於判決送達後20日內向本院提出上訴狀。如
委任律師提起上訴者，應一併繳納上訴審裁判費。
中　　華　　民　　國　　111 　年　　11　　月　　3 　　日
                                書記官    吳珊華
附表：
編號 本金 （新臺幣） 利息  違約金    期間 年利率 期間 年利率 1 1,520,009元 自111年2月12日起至 111年3月11日止 2.451564% 自111年3月13日起至111年9月12日止 0.0000000%   自111年3月12日起至清償日止 2.453097% 自111年9月13日起至清償日止 0.0000000% 2 3,250,014元 自111年2月18日起至 111年3月17日止 2.451807% 自111年3月19日起至111年9月18日止 0.0000000%   自111年3月18日起至清償日止 2.453097% 自111年9月21日起至清償日止 0.0000000% 3 197,933元 自111年2月20日起至 111年3月19日止 2.451807% 自111年3月21日起至111年9月19日止 0.0000000%   自111年3月20日起至清償日止 2.716310% 自111年9月20日起至清償日止 0.0000000% 合計 4,967,956元     利息及違約金計算說明： 一、利息按借款前一營業日英商路透股份有限公司6個月期TAIBOR利率+1.75085％，除以0.946，定期6個月機動計算。 二、違約金：自逾期之日起算之6個月內，按遲延利息之10％計付；超過前開時間則依遲延利息之20％計付。 三、TAIBOR六個月期利率變動情形： 　110/09/11：0.56833%  110/09/17：0.56856%  110/09/17：0.56856% 　111/03/11：0.56978%  111/03/17：0.56978%  111/03/18：0.81878% 　 利率計算式： 　 1.2.451564％=(0.56833％+1.75085％)/0.946      2.453097％=(0.56978％+1.75085％)/0.946    2.2.451807％=(0.56856％+1.75085％)/0.946      2.453097％=(0.56978％+1.75085％)/0.946    3.2.451807％=(0.56856％+1.75085％)/0.946      2.716310％=(0.81878％+1.75085％)/0.946